最高法院刑事判決　　　　　　　　　　　　　　　八十七年度台上字第四四七七號
　　上訴人　施繁雄
　　被　告　甲○○
　　　　　　乙○○
右上訴人因自訴被告等偽造文書等案件，不服台灣高等法院中華民國八十六年三月三
十一日第二審判決（八十五年度上訴字第五○五七號，自訴案號：台灣台北地方法院
八十四年度自字第一六三號），提起上訴，本院判決如左：
    主  文
上訴駁回。
    理  由
按刑事訴訟法第三百七十七條規定，上訴於第三審法院，非以判決違背法令為理由，
不得為之，是當事人提起第三審上訴，應以原判決違背法令為理由，係屬法定要件。
如果上訴理由狀並未依據卷內訴訟資料，具體指摘原判決不適用何種法則或如何適用
不當，或所指原判決之違法情事，顯與法律規定得為第三審上訴理由之違法情形不相
適合時，均應認其上訴為違背法律上之程式，予以駁回。本件上訴意旨略稱：(一)上訴
人於原審請求被告等提出「合約書標題」正本核對，原審對此未調查清楚，即以被告
等無偽造上訴人署押之必要，認該有瑕疵之影印合約書為真正，自屬違背法令。(二)合
約書內容所謂取消台灣慕迪克科技工業股份有限公司（以下稱慕迪克公司）在臺灣地
區唯一使用ＭＵＬＴＳＴＡＬＫ技術與商標之權利，即日起所有權利與義務移轉至開
泰技術管理服務有限公司（以下稱開泰公司），此權利義務是使用ＭＵＬＴＳＴＡＬ
Ｋ技術與商標之權利，原判決將之解釋為慕迪克公司之權益依約應移轉予開泰公司，
亦有違誤云云。
惟查原判決維持第一審諭知被告甲○○、乙○○無罪之判決，駁回上訴人在第二審之
上訴。依憑被告等均堅決否認有偽造文書之犯行，辯稱該「合約書標題」係澳洲ＭＵ
ＬＴＩ公司所傳真，其等僅有傳真稿，並無原本，而上訴人所提出之「合約書標題」
（按即合約書）影本內「施繁雄」之署押，與自訴狀內上訴人之署押經比對結果，無
論書寫方式、慣性、特徵、筆劃關連及組織方式均屬相同，而上訴人於原審之代理人
宋正雄亦稱「合約書標題」內「施繁雄」署押確係上訴人筆跡無訛，且無證據可證該
署押係從其他文件拷貝而來。上訴人代理人於台灣台北地方法院檢察署及第一審審理
時所述，與該「合約書標題」之內容亦相符合，顯見其內容並非虛捏，而第一審曾囑
託我駐外單位委請澳洲管轄法院代向澳洲ＭＵＬＴＩ公司調查該「合約書標題」上署
押一事，經該國維多利亞州高等法院以無調查權為由拒絕，有我國駐墨爾本辦事處函
存卷可憑，此外並無其他積極證據足認該「合約書標題」暨其上「施繁雄」之署押為
被告二人所偽造，因認被告等之犯罪不能證明等情，已敘明憑以認定之理由，從形式
上觀察，原判決並無任何違背法令之處。至該「合約書標題」第二頁Ｄ項所指「即日
起所有權利與義務移轉至〝ＣＴ〞（即開泰公司）」等語，其真意如何？屬契約解釋
之問題，與被告等應否成立偽造文書犯行，並無必要之關連。上訴意旨，並未依據卷
內訴訟資料，具體指摘原判決不適用何種法則或如何適用不當，顯與法律規定得為第
三審上訴理由之違法情形，不相適合，其此部分上訴違背法律上程式，應予駁回。而
其自訴詐欺部分，屬刑事訴訟法第三百七十六條第四款之案件，不得上訴第三審，且
偽造文書部分之上訴既無從為實體上之審究，自亦無從認是否與之有裁判上一罪關係
，即無審判不可分原則之適用，此部分之上訴為不合法，應併駁回。
據上論結，應依刑事訴訟法第三百九十五條前段，判決如主文。
中      華      民      國    八十七    年     十二     月     三十     日
                              最高法院刑事第八庭
                                  審判長法官  謝  家  鶴
                                        法官  羅  一  宇
                                        法官  花  滿  堂
                                        法官  陳  世  淙
                                        法官  洪  佳  濱
      右正本證明與原本無異
                                              書  記  官
中      華      民      國    八十八    年      一      月      六      日
